【裁判字號】    91,基勞小,6
【裁判日期】    920722
【裁判案由】    給付資遣費
【裁判全文】
臺灣基隆地方法院基隆簡易庭小額民事判決  九十一年度基勞小字第六號
    原      告  乙○○
    被      告  甲○○
右當事人間請求給付資遣費事件，本院判決如左：
    主    文
原告之訴及假執行之聲請均駁回。
訴訟費用新台幣壹仟捌佰玖拾捌元由原告負擔。
    理由要領
一、原告起訴主張其自民國八十九年十二月二十六日起受被告僱用，擔任台北E－GO
    社區交通車司機，每月薪資新台幣（下同）四萬元，詎被告於九十一年八月一日
    無預告而終止與原告之勞動契約，且未依勞動基準法之規定，給付原告預告期間
    工資及資遣費，為此請求被告給付九萬三千三百三十二元及自起訴狀繕本送達翌
    日起至清償日止，按年息百分之五計算之利息等語。
二、被告則以原告於任職期間擅自在建商私有土地上種菜，建商原本要求被告將原告
    解聘，經原告代為說情，始勉予留任。而原告卻因服務態度不佳，經常擅自變更
    社區○○○○路線，經常過站不停，脾氣暴躁，常與社區居民爭執，導致社區居
    民一再向主委反應，堅決要求更換駕駛，被告遂依勞動基準法第十二條第一項第
    四款規定終止與原告之勞動契約。且被告於聘用司機時，均口頭告知司機之工作
    為臨時性，若有表現不良或社區居民反應服務態度欠佳時，被告得隨時將司機解
    僱而不須支付任何資遣費，是以被告並無給付原告預告期間工資及資遣費之義務
    等語，資為抗辯。
三、原告主張其前受僱於被告擔任社區巴士司機，經被告於九十一年八月一日予以解
    僱之事實，為兩造所不爭執，自堪信為真實。
四、原告主張被告將其未依勞動基準法之規定給付預告期間工資及資遺費，原告自得
    依勞動基準法第十六條、第十七條規定，請求預告期間工資及資遣費等情，為被
    告所否認。經查：
    （一）按違反勞動契約或工作規則情節重大者，雇主得不經預告終止契約；雇主
          依第十二條規定終止勞動契約者，勞工不得向雇主請求加發預告期間工資
          及資遣費，為勞動基準法第十二條第一項第四款、第十八條第一款所明定
          。
    （二）原告受僱駕駛前開供社區居民乘坐之交通車，屬於臨時性工作，僱用之時
          ，曾經被告告知如果工作不力，可以隨時解僱，而其受僱期間表現不佳等
          情，業據證人即與原告共同受僱擔任社區交通車駕駛之楊朝竣、白健忠二
          人到庭證述明確（見本院九十一年十二月十日言詞辯論筆錄）。又原告駕
          駛社區交通車，經常有社區居民反應有脫班及不按照路線行駛情形，且原
          告開車時喜歡與乘客聊天，有時車速很快，曾經有緊急煞車使住戶跌倒，
          並曾在社區○○○路口發生車禍，或將車子停在快車道讓乘客在快車道上
          下車等情，經各社區管理委員會決議不予僱用等情，迭經證人即社區住戶
          林麗香、林萬益、蔡秋霖、楊銘哲、鄭白里、黃珮琪、周子鈞、陳忠信、
          黃淑惠等人證明屬實（分別見本院九十二年一月十四日、三月六日、五月
          六日言詞辯論筆錄），此外復有原告不適任案紀錄台北市遊覽車客運商業
          同業公會會員福利互助會車輛出險報告書、診斷證明書及本院向基隆市警
          察局第四分局調取之車禍工作紀錄簿等在卷可參，證人等或為原告之同事
          ，或為社區住戶，衡情證人等應無誣陷原告之必要，所為證言自可採信。
    （三）原告擔任社區居民乘坐之交通車司機，於駕駛時自應以「安全」為最優先
          考量，卻未遵守道路交通安全規則有關行車速度限制、不得在快車道臨時
          停車及上下客等規定，且多次脫班及未按行車路線行駛，置乘客之安全於
          不顧，顯有違反工作規則情節重大之情形，是被告依勞動基準法第十二條
          第一項第四款終止兩造間之勞動契約，於法應屬有據。
五、綜上所述，被告既已合法於九十一年八月一日終止與原告間之勞動契約，依勞動
    基準法第十八條第一款規定，原告即不得請求被告給付預告期間工資及資遣費，
    故原告起訴請求被告給付預告期間工資、資遺費共九萬三千三百三十二元及法定
    遲延利息，為無理由，不應准許。原告之訴既經駁回，其假執行之聲請亦失所依
    據，應併予駁回。
六、本件訴訟費用額一千八百九十八元（裁判費一千零三十元、送達郵資八百六十八
    元），由原告負擔。
中      華      民      國    九十二    年      七      月    二十二    日
~B臺灣基隆地方法院基隆簡易庭
~B    法      官  陳  培  仁
右正本證明與原本無異。
對於本件判決如有不服，應於收受送達後廿日內向本院提出上訴書狀，上訴於本院合
議庭，並按他造當事人之人數附具繕本。當事人之上訴，非以判決違背法令為理由不
得為之，上訴狀應記載上訴理由，表明下列各款事項：
（一）原判決所違背之法令及其具體內容。
（二）依訴訟資料可認為原判決有違背法令之具體事實。
中      華      民      國    九十二    年      七      月    二十九    日
~B    法院書記官  林  婉  瑩


司法院資訊處製作；財團法人民間司法改革基金會備份。
